---
title: "Additional_Tests_After_Review"
author: "Olga Alieva"
date: "`r Sys.Date()`"
output: html_document
---

```{r setup, include=FALSE}
knitr::opts_chunk$set(echo = TRUE)
```

## R Markdown
В замечаниях рецензента указано: "В Таблице 5 на стр. 10 представлены ошибки классификации для трех авторов. Фактически перед нами фрагмент матрицы ошибок (confusion matrix) классификатора. Почему бы не изобразить матрицу ошибок целиком? Это очень устоявшийся формат демонстрации того, какие классы склонны мешаться с какими при анализе работы классификатора."

Снова загрузим данные о точности классификации.

#Load packages
```{r message=FALSE}
library(tidyverse)
library(yardstick)
library(scales)
library(stylo)
``` 

# Load data
```{r}
load("/Users/olga/R_Workflow/compareDist/data/CosS.Rdata")
load("/Users/olga/R_Workflow/compareDist/data/ManhNS.Rdata")
load("/Users/olga/R_Workflow/compareDist/data/ManhS.Rdata")
load("/Users/olga/R_Workflow/compareDist/data/TanNS.Rdata")
load("/Users/olga/R_Workflow/compareDist/data/JeffNS.Rdata")
load("/Users/olga/R_Workflow/compareDist/data/Labbe.Rdata")
```

## Что не так с дельтой

Возможно, она хуже работает, когда число предикторов приближается к длине отрывка.

```{r}
delta_acc <- manh_s %>% 
  mutate(expected = as.factor(expected)) %>% 
  mutate(predicted = as.factor(predicted)) %>%
  group_by(mfw, size, id) %>% 
  accuracy(truth = expected, estimate = predicted) %>% 
  select(-.metric, -.estimator) 

delta_sel1 <- delta_acc %>% filter(size %in% c(1000, 1500, 2000))

delta_sel2 <- delta_acc %>% filter(size %in% c(2500, 3000, 3500))

# delta_sel3 <- delta_acc %>% filter(size %in% c(4000, 4500, 5000))

groups <- factor(c(rep("small", 300), 
                   rep("middle", 300)),
                 levels = c("small", "middle"))

delta_sel <- delta_sel1 %>% 
  bind_rows(delta_sel2) %>% 
  # bind_rows(delta_sel3) %>% 
  bind_cols(groups) %>% 
  rename(group = `...5`)

delta_sel %>% ggplot(aes(x = mfw, y = .estimate, 
                         color = as.factor(size))) + 
  geom_jitter(alpha = 0.4, 
             # col = "#C77CFF", 
             size = 2, ) +
  theme_light() + 
  facet_wrap(~group)

ggsave(
  filename = "images/DeltaScatter.png",
  plot = last_plot(),
  device = "png",
  scale = 1,
  width = NA,
  height = 800,
  units = "px",
  dpi = 300
)
```

## Manh_NS

```{r}
manh_acc <- manh_ns %>% 
  mutate(expected = as.factor(expected)) %>% 
  mutate(predicted = as.factor(predicted)) %>%
  group_by(mfw, size, id) %>% 
  accuracy(truth = expected, estimate = predicted) %>% 
  select(-.metric, -.estimator) 

manh_sel1 <- delta_acc %>% filter(size %in% c(1000, 1500, 2000))

manh_sel2 <- delta_acc %>% filter(size %in% c(2500, 3000, 3500))

# delta_sel3 <- delta_acc %>% filter(size %in% c(4000, 4500, 5000))

groups <- factor(c(rep("small", 300), 
                   rep("middle", 300)),
                 levels = c("small", "middle"))

manh_sel <- manh_sel1 %>% 
  bind_rows(manh_sel2) %>% 
  # bind_rows(delta_sel3) %>% 
  bind_cols(groups) %>% 
  rename(group = `...5`)

manh_sel %>% ggplot(aes(x = mfw, y = .estimate, 
                         color = as.factor(size))) + 
  geom_jitter(alpha = 0.4, 
             # col = "#C77CFF", 
             size = 2, ) +
  theme_light() + 
  facet_wrap(~group)

ggsave(
  filename = "images/ManhNSScatter.png",
  plot = last_plot(),
  device = "png",
  scale = 1,
  width = NA,
  height = 800,
  units = "px",
  dpi = 300
)
```

# Cos_S 

## Manh_NS

```{r}
cos_acc <- cos_s %>% 
  mutate(expected = as.factor(expected)) %>% 
  mutate(predicted = as.factor(predicted)) %>%
  group_by(mfw, size, id) %>% 
  accuracy(truth = expected, estimate = predicted) %>% 
  select(-.metric, -.estimator) 

cos_sel1 <- cos_acc %>% filter(size %in% c(1000, 1500, 2000))

cos_sel2 <- cos_acc %>% filter(size %in% c(2500, 3000, 3500))

# delta_sel3 <- delta_acc %>% filter(size %in% c(4000, 4500, 5000))

groups <- factor(c(rep("small", 300), 
                   rep("middle", 300)),
                 levels = c("small", "middle"))

cos_sel <- cos_sel1 %>% 
  bind_rows(cos_sel2) %>% 
  # bind_rows(delta_sel3) %>% 
  bind_cols(groups) %>% 
  rename(group = `...5`)

cos_sel %>% ggplot(aes(x = mfw, y = .estimate, 
                         color = as.factor(size))) + 
  geom_jitter(alpha = 0.4, 
             # col = "#C77CFF", 
             size = 2, ) +
  theme_light() + 
  facet_wrap(~group)

ggsave(
  filename = "images/CosSScatter.png",
  plot = last_plot(),
  device = "png",
  scale = 1,
  width = NA,
  height = 800,
  units = "px",
  dpi = 300
)
```

## Ошибки косинус

Матрица ошибок для косинусного сходства в виде тепловой карты.

```{r}
dat_cos <- cos_s %>%
  count(expected, predicted) %>% 
  group_by(expected) %>% 
  mutate(percent = n / sum(n))
  
dat_cos %>%  
  ggplot(aes(expected, predicted, fill = percent)) +
  geom_tile(show.legend = F) +
  scale_fill_gradient2(high = "#F8766D", label = percent_format()) +
  theme_light() +
  theme(axis.text.x = element_text(angle = 90, hjust = 1),
        panel.grid = element_blank()) +
  geom_text(data = subset(dat_cos, n >= 0),
              aes(label = round(percent, 3)), 
            col = "#232323",
            size = 2)

ggsave(
  filename = "images/CosS_Mx.png",
  plot = last_plot(),
  device = "png",
  scale = 1,
  width = NA,
  height = NA,
  units = "px",
  dpi = 300
)

```

##

## Ошибки Танимото

```{r}
dat_tan <- tan_ns %>%
  count(expected, predicted) %>% 
  group_by(expected) %>% 
  mutate(percent = n / sum(n))

dat_tan %>%  
  ggplot(aes(expected, predicted, fill = percent)) +
  geom_tile(show.legend = F) +
  scale_fill_gradient2(high = "#7CAE00", label = percent_format()) +
  theme_light() +
  theme(axis.text.x = element_text(angle = 90, hjust = 1),
        panel.grid = element_blank()) +
  geom_text(data = subset(dat_tan, percent > 0),
              aes(label = round(percent, 3)), 
            col = "#232323",
            size = 2)

ggsave(
  filename = "images/Tan_Mx.png",
  plot = last_plot(),
  device = "png",
  scale = 1,
  width = NA,
  height = NA,
  units = "px",
  dpi = 300
)

```

## Ошибки Джеффрис

```{r}
dat_jeff <- jeff_ns %>%
  count(expected, predicted) %>% 
  group_by(expected) %>% 
  mutate(percent = n / sum(n))

dat_jeff %>%  
  ggplot(aes(expected, predicted, fill = n)) +
  geom_tile(show.legend = F) +
  scale_fill_gradient2(high = "#00BFC4", label = percent_format()) +
  theme_light() +
  theme(axis.text.x = element_text(angle = 90, hjust = 1),
        panel.grid = element_blank()) +
  geom_text(data = subset(dat_jeff, percent > 0),
              aes(label = round(percent, 3)), col = "#232323", size = 2)

ggsave(
  filename = "images/Jeff_Mx.png",
  plot = last_plot(),
  device = "png",
  scale = 1,
  width = NA,
  height = NA,
  units = "px",
  dpi = 300
)
```

## Ошибки Берроуз

```{r}
dat_delta <- manh_s %>%
  count(expected, predicted) %>% 
  group_by(expected) %>% 
  mutate(percent = n / sum(n))

dat_delta %>%  
  ggplot(aes(expected, predicted, fill = percent)) +
  geom_tile(show.legend = F) +
  scale_fill_gradient2(high = "#C77CFF", label = percent_format()) +
  theme_light() +
  theme(axis.text.x = element_text(angle = 90, hjust = 1),
        panel.grid = element_blank()) +
  geom_text(data = subset(dat_delta, percent > 0),
              aes(label = round(percent, 3)), 
            col = "#232323",
            size = 2)

ggsave(
  filename = "images/Delta_Mx.png",
  plot = last_plot(),
  device = "png",
  scale = 1,
  width = NA,
  height = NA,
  units = "px",
  dpi = 300
)
```

## Delta без малых выборок

```{r}
dat_delta <- manh_s %>%
  filter(size != 1000) %>% 
  count(expected, predicted) %>% 
  group_by(expected) %>% 
  mutate(percent = n / sum(n))

dat_delta %>%  
  ggplot(aes(expected, predicted, fill = percent)) +
  geom_tile(show.legend = F) +
  scale_fill_gradient2(high = "#C77CFF", label = percent_format()) +
  theme_light() +
  theme(axis.text.x = element_text(angle = 90, hjust = 1),
        panel.grid = element_blank()) +
  geom_text(data = subset(dat_delta, percent > 0),
              aes(label = round(percent, 3)), 
            col = "#232323",
            size = 2)

ggsave(
  filename = "images/Delta_Mx.png",
  plot = last_plot(),
  device = "png",
  scale = 1,
  width = NA,
  height = NA,
  units = "px",
  dpi = 300
)

```

## Labbe

```{r}
dat_lab <- labbe %>%
  count(expected, predicted) %>% 
  group_by(expected) %>% 
  mutate(percent = n / sum(n))

dat_lab %>%  
  ggplot(aes(expected, predicted, fill = percent)) +
  geom_tile(show.legend = F) +
  scale_fill_gradient2(high = "blue", label = percent_format()) +
  theme_light() +
  theme(axis.text.x = element_text(angle = 90, hjust = 1),
        panel.grid = element_blank()) +
  geom_text(data = subset(dat_lab, percent > 0),
              aes(label = round(percent, 3)), 
            col = "#232323",
            size = 2)

ggsave(
  filename = "images/Labbe_Mx.png",
  plot = last_plot(),
  device = "png",
  scale = 1,
  width = NA,
  height = NA,
  units = "px",
  dpi = 300
)

```
